臺灣士林地方法院刑事判決　　　　　　　　　　　　　九十一年度訴緝字第一二號
　　公　訴　人　臺灣士林地方法院檢察署檢察官
　　被　　　告　戊○○
右列被告因搶奪等案件，經檢察官提起公訴（八十四年度偵字第七五八六號），本院
判決如左：
    主  文
戊○○連續竊盜，累犯，處有期徒刑壹年；又意圖為自己不法之所有，而搶奪他人之
動產，累犯，處有期徒刑捌月；應執行有期徒刑壹年陸月。
    事  實
一、戊○○有三次竊盜前科，曾於民國（下同）七十二年間因竊盜案件，經台灣板橋
    地方法院判處有期徒刑十月確定，七十三年一月十二日執行完畢；八十年間因竊
    盜案件，經台灣高等法院判處有期徒刑四月確定，於八十年十月十八日執行完畢
    ；八十二年間因竊盜、違反麻醉藥品管理條例案件，經台灣高等法院各判處有期
    徒刑八月、七月，應執行有期徒刑一年確定，於八十二年十月六日執行完畢。猶
    不知悔改，復意圖為自己不法之所有，並基於概括之犯意，先後為左列犯行：
  (一)戊○○於八十四年二、三月間，在台北市區內不詳地點，先後徒手竊取不詳姓名
    者所有之ＳＯＮＹ牌Ｖ八攝影機一台、ＲＩＣＯＨ牌照相機一台、面額新台幣（
    下同）一十萬元之支票一紙、面額二十萬元之支票一紙、皮夾二個、ＢＭＷ鑰匙
    一支（起訴書略載為照相機、攝影機、空白支票等）。
  (二)戊○○於八十四年五月二十五日上午十時三十五分許，在台北市○○路二０六號
    八樓翡嘉祿顧問有限公司內（起訴書略載為八十四年二、三月間，在台北市區內
    不詳地點），徒手竊取甲○○（起訴書略載為不詳姓名者）置於辦公桌抽屜內之
    皮包一只（內有身分證一枚、信用卡二張、百貨公司簽帳卡二張、金融卡二張、
    現金一萬一千元、美元五百元、紀念金幣一枚、印章一枚、存摺一本、空白支票
    四紙、本票一紙、水果刀一支、化粧品一盒、珍珠耳環一付、電話簿一本、剪刀
    一支，嗣經甲○○領回空白支票四紙、本票一紙、美元二十元、水果刀一支，以
    上物品起訴書略載為空白支票）。
  (三)戊○○於八十四年六月二十三日上午八時十五分許，在台北市○○路○段四三二
    號九０一室某公司內（起訴書略載為八十四年二、三月間，在台北市區內不詳地
    點），徒手竊取庚○○（起訴書略載為不詳姓名者）所有置於椅子上之皮包一只
    （內有現金一萬元、無敵牌ＣＤ─六一翻譯機一台、信用卡二張、金融卡二張、
    身分證一枚，嗣經庚○○領回無敵牌ＣＤ─六一翻譯機一台，以上物品起訴書略
    載為掌上型電腦）。
  (四)戊○○於八十四年七月初，在台北市○○路○段二四七號大樓管理室前，趁丁○○正在使用管理室內有線電話，而將其ＮＥＣ牌行動電話放在一旁時，予以竊取
    得手（贓物已發還）。
  (五)戊○○於八十四年八月四月上午十一時許，在台北市○○○路五十一之五號乙○○承包裝潢之工地內，趁該工地未上鎖，乙○○將其所有ＮＥＣ牌行動電話放在
    客廳壁櫃上時，予以竊取得手（贓物已發還）。
  (六)戊○○於八十四年八月十六日上午十一時許，在台北市○○○路○段七十六號六
    樓電梯旁，徒手竊取己○○所買之蘋果十顆及水果刀二支（贓物均已發還）。
二、戊○○又另行起意，意圖為自己不法之所有，於八十四年八月十六日十三時許，
    在台北市○○○路七段一五四巷六號天母超市內，趁丙○○將其皮包放在手推車
    內正在選購商品，不及防備之際，由後衝出搶奪該只皮包（內有現金一千二百元
    、借書證一張、鑰匙一串，贓物均已發還），得手後隨即往超市外逃逸，經丙○○喊叫求救，而為計程車司機楊炳坤、吳德安於同路段一二四巷八號前圍捕報警
    查獲，並在戊○○位於台北市北投區○○○路○段十九巷三弄一一七號五樓之一
    住處起獲上開被害人不詳之攝影機等贓物。
三、案經台北市政府警察局士林分局報請臺灣士林地方法院檢察署檢察官偵查起訴。
    理  由
一、右揭事實，業據被告戊○○於本院審理中坦承不諱，核與被害人甲○○、庚○○
    、丁○○、乙○○、己○○、丙○○等人於本院訊問時指述遭竊、搶之情節，及
    證人楊炳坤、吳德安證述圍捕被告之情節相符（見本院八十四年度訴字第九九四
    號卷宗第二十九頁至三十二頁、第五十一頁至五十六頁、第五十九頁），並有贓
    物領據六紙在卷及ＳＯＮＹ牌Ｖ八攝影機一台、ＲＩＣＯＨ牌照相機一台、面額
    一十萬元支票一紙、面額二十萬元之支票一紙、皮夾二只、ＢＭＷ鑰匙一支等贓
    物扣案可資佐證，足見被告之自白與事實相符，事證明確，被告竊盜及搶奪犯行
    ，均堪以認定。
二、核被告戊○○如事實欄一(一)、(二)、(三)、(四)、(五)、(六)之所為，均係犯刑法第三百二
    十條第一項之普通竊盜罪。其如事實欄二之所為，係犯刑法第三百二十五條第一
    項之搶奪罪盜罪。被告先後六次竊盜犯行，時間緊接，罪名及犯罪構成要件均屬
    相同，顯係基於概括犯意為之，為連續犯，依刑法第五十六條之規定，應論以竊
    盜罪一罪，並加重其刑。被告所犯上開二罪，犯意各別，行為互殊，應分論併罰
    。又被告有如事實欄所載之論罪科刑執行情形，有台灣高等法院被告全國前案紀
    錄表、台灣高等法院檢察署刑案紀錄簡覆表各一件在卷，及台灣高等法院檢察署
    刑事資科簡復表一件存於八十四年度訴字第九九四號卷可憑，被告於刑之執行完
    畢後五年內再犯有期徒刑以上之本罪，為累犯，所犯竊盜罪部分，依法遞加重其
    刑，所犯搶奪罪部分，依法加重其刑。爰審酌被告戊○○有三次竊盜前科，正值
    輕壯之年，竟好逸惡勞，不知勤奮，連續竊取他人財物，再犯同性質之罪，惡性
    非輕，又公然掠奪財物，影響社會治安甚鉅，及被告於犯罪後坦承犯行等一切情
    狀，各量處如主文所示之刑，並定其應執行之刑。
據上論斷，應依刑事訴訟法第二百九十九條第一項前段，刑法第三百二十條第一項、
第三百二十五第一項、第五十六條、第四十七條、第五十一條第五款，罰金罰鍰提高
標準條例第一條前段，判決如主文。
本案經檢察官江林達到庭執行職務。
中      華      民      國      九十一      年      四    月    十六    日
                                        臺灣士林地方法院刑事第三庭
                                            法  官  何  信  慶
右正本證明與原本無異。
如不服本判決，應於判決送達後十日內，向本院提出上訴狀。
                                            書記官  魏  里  安
中      華      民      國      九十一      年      四    月    十七    日
附錄本案論罪科刑法條全文
刑法第三百二十條第一項
  意圖為自己或第三人不法之所有，而竊取他人之動產者，為竊盜罪，處五年以下有
  期徒刑、拘役或五百元以下罰金。
刑法第三百二十五條第一項
  意圖為自己或第三人不法之所有，而搶奪他人之動產者，處六月以上五年以下有期
  徒刑。
